【裁判字號】    89,訴,2737
【裁判日期】    901116
【裁判案由】    虛報進口貨物
【裁判全文】
臺北高等行政法院判決                            八十九年度訴字第二七三七號
                              .
    原      告  九昶股份有限公司
    代  表  人  甲○○
    被      告  財政部基隆關稅局
    代  表  人  朱恩烈（局長）
    訴訟代理人  乙○○
右當事人間因虛報進口貨物事件，原告不服財政部中華民國八十九年一月二十四日台
財訴0000000000號再訴願決定，提起行政訴訟。本院判決如左：
    主   文
原告之訴駁回。
訴訟費用由原告負擔。
    事   實
一、事實概要：緣原告於民國（以下同）八十五年一月十八日委由萬通報關有限公司
    向被告申報自韓國進口FROZEN IMITATION CRAB STICK食品乙批（報單第ＡＡ／
    八五／○○八五／○一二二號，），報列進口稅則第一六○四．二○．九○號，
    稅率三五％，完稅價格新台幣（以下同）四二○、六四五元。嗣據財政部關稅總
    局驗估處八十七年七月十八日總驗緝二（一）字第八七六○○一一五號函，稱查
    得本案原告報關時所檢附之發票與開狀銀行查復之商業發票及信用狀影本之金額
    不符，顯有繳驗偽造發票之情事。被告乃依查得價格核計其完稅價格為七一二、
    一三五元，並以原告顯有虛報貨物價值，企圖偷漏關稅之違法行為，乃依據海關
    緝私條例第三十七條第一項之規定，以八十七年第八七一六二一號處分書，科處
    原告所漏進口稅額一○二、○二一元二倍之罰鍰計二○四、○四二元，並依同條
    例第四十四條前段規定追徵所漏稅費計一○三、六二三元（進口稅一○二、○二
    一元、商港建設費一、四五七元、推廣貿易服務費一四五元）。原告不服，提起
    異議，經被告審核，以基普進字第八八一○○四九六號通知書，通知維持原處分
    ，原告不服，提起訴願，經財政部關稅總局以八十八年十月二十日台關訴甲字第
    八八○五四一號訴願決定書為駁回訴願之決定，原告不服，提起再訴願，亦遭財
    政部以八十九年一月二十四日以台財訴0000000000號再訴願決定書為
    駁回再訴願之決定，原告猶表不服，提起行政訴訟。
二、兩造聲明：
    (一)原告未於言詞辯論及準備期日到庭，玆據原告起訴狀意旨記載其聲明：再訴願
      決定、訴願決定及原處分均撤銷。
    (二)被告聲明求為判決：駁回原告之訴。
三、兩造之爭點：本件原告就其於八十五年一月十八日申報進口之貨物，所提出、用
    以證明完稅價格之發票，其上記載之金額與本件交易之真實價格不相符合一節，
    並不爭執。惟抗辯稱：「此乃依據同業慣例，依關稅總局驗估中心所核定之進口
    價格做為申報進口價格」等語。但被告則否認有此慣例，而主張應依實際之交易
    價格如實申報。
(一)、原告未於言詞辯論及準備期日到庭，玆據原告起訴狀意旨記載其主張之理由：
    查原告係以進口生鮮水產品及水產加工品為業，依所有同業之慣例，其申報進口
    價格均依據關稅總局驗估中心所核定之進口價格為申報進口價格，惟實際進口價
    格則因季節性而有高低不同，此乃本行業之特性，是故原告申報進口價格依驗估
    中心核定價格申報並無低報價格之事，且無故意逃漏進口稅捐之意，故懇請撤銷
    原補稅之處分，否則至少也應准予補稅而免處罰鍰。
(二)、被告主張之理由：
１、本案原告於八十五年一月十八日報關時申報第一至三項來貨每公斤單價CFR USD
    1.7，嗣經財政部關稅總局驗估處查核結果，第一至二項來貨每公斤實際單價應
    為CFR USD 2.9，第三項每公斤實際單價應為CFR USD 2.85，且原告顯有繳驗偽
    造發票，虛報進口貨物價值，偷漏進口稅情事，被告爰依前開法條規定科處漏關
    稅額二倍之罰鍰計二○四、○四二元並追徵所漏進口稅捐計一○三、六二三元，
    於法並無不合。
２、經查本案系爭貨物申報價格與財政部關稅總局驗估處查得開狀銀行所提供之信用
    狀及存檔發票影本所載價格不符，且原告已依開狀金額匯出貨款，足證該結匯金
    額為系爭貨物之「實際交易價格」無訛，是以原告原申報價格並非實際交易價格
    ，自不能以該申報價格作為計算完稅價格之根據，從而按查得實際交易價格核估
    ，於法並無不合，訴訟理由所稱顯係原告對法令規定有所誤解所致。復查本案原
    進口報關時所檢附之發票與開狀銀行所提供原始存檔發票兩相比對結果顯示，報
    關發票之NO. & DATE OF L/C及L/C ISSUING BANK等兩欄均空白未填內容，與結
    匯銀行存檔發票載有NO. & DATE OF L/C及L/C ISSUING BANK者不符；又單價（
    UNIT PRICE)、金額（AMOUNT)等二欄內容，則與開狀銀行存檔發票影本所載不同
    ；且兩者字體粗細不同，簽名位置劃線情形及簽名字體粗細均不相同，在在均顯
    示原報關發票為一偽造之發票，事證明確。原告所提理由核與上揭規定不合，自
    難認為有理由。
    理    由
壹、程序方面：
    本件原告經合法通知，未於言詞辯論期日到場，依行政訴訟法第二百十八條準用
    民事訴訟法第三百八十六條、第三百八十五條第一項前段規定，核無民事訴訟法
    第三百八十六條所列各款情形，爰依到場被告之聲請，由其一造辯論而為判決，
    合先敘明。
貳、實體方面：
一、按「報運貨物進口而有左列情事之一者，得視情節輕重，處以所漏進口稅額二倍
    至五倍之罰鍰，或沒入或併沒入其貨物：一、：：三、繳驗偽造、變造或不實發
    票或憑證」、「有違反本條例情事者，除依本條例有關規定處罰外，仍應追徵其
    所漏或沖退之稅款」。分別為海關緝私條例第三十七條第一項及第四十四條所明
    定。次按「從價課徵關稅之進口貨物，其完稅價格，以該進口貨物之交易價格作
    為計算根據。」「第一項交易價格，係指進口貨物由輸出國銷售至中華民國實付
    或應付之價格。」復分別為行為時關稅法第十二條第一項前段及第三項所規定。
二、本件原告於八十五年一月十八日委由萬通報關有限公司向被告申報自韓國進口FR
    OZEN IMITATION CRAB STICK食品乙批（報單第ＡＡ／八五／○○八五／○一二
    二號，），報列進口稅則第一六○四．二○．九○號，稅率三五％，完稅價格四
    二○、六四五元，有進口報單、發票、貨價申報書附於原處分卷可稽，嗣據財政
    部關稅總局驗估處八十七年七月十八日總驗緝，稱查得本案原告報關時所檢附之
    發票與開狀銀行查復之商業發票及信用狀影本之金額不符等情，亦有該原始發票
    影本、被告緝私報告表及財政部關稅總局驗估處八十七年七月十八日總驗緝二（
    一）字第八七六○○一一五號函附於本院卷及原處分卷為憑，並為當事人所不爭
    執，堪認為實。被告乃依查得價格核計其完稅價格為七一二、一三五元，科處原
    告所漏進口稅額二倍之罰鍰計二○四、○四二元，並追徵所漏稅費計一○三、六
    二三元。原告不服，循序提起行政訴訟，主張：如事實欄所載。是則本件之爭點
    為：原告主張依所有同業之慣例，其申報進口價格均依據關稅總局驗估中心所核
    定之進口價格為申報進口價格，被告則否認有此慣例，主張應依實際之交易價格
    如實申報。
三、本院查：
(一)、原告之主張顯然違反關稅法第十二條之規定（以進口貨物之交易價格為完稅價格
    之計算依據）。
(二)、本件報關時，原告所檢附之發票價格，經關稅總局驗估處向結匯銀行調查結果，
    核與結匯銀行提供之原告在該行所開具結匯證實書、信用狀副本及該銀行存檔發
    票價格顯然不符，因結匯銀行之存檔發票係出口商所提供，其價格既與原告報關
    時所提出之發票價格不同，則原告據以報關之發票，顯非透過開狀銀行所交付，
    與一般貿易常規不合，且自開狀日至進口日止，其間未見信用狀內容有任何變更
    或修改情事。準此，原告報關時所檢附之發票顯係不實，至為明確。
(三)、原告提出予被告之發票，與信用狀開狀銀行之發票不符，二張中必有一張涉及偽
    造發票文書之犯行，如為業界慣例，為何還要以此等涉及犯罪之不法手段行之﹖
    何況原告亦未提出任何事證證明業界有此慣例存在，是其所辯，顯與實情相背，
    難以採信。
四、綜上所述，原告繳驗偽造不實之發票以短報完稅價格，而逃漏稅捐之事實應堪認
    定，且其此等短報完稅價格之作為已涉及刑事責任，具有逃漏關稅之故意，更屬
    極為明顯之事實，被告對其追繳本稅及課處罰鍰，亦屬有據。本件原處分並無不
    當，一再訴願決定遞予維持亦無違誤，原告訴請撤銷於法無據，其訴為無理由，
    應予駁回。
據上論結，本件原告之訴為無理由，爰依行政訴訟法第二百十八條、第九十八條第三
項前段、民事訴訟法第三百八十五條第一項前段判決如主文。
中      華      民      國       九十     年    十一     月    十六     日
                               臺 北 高 等 行 政 法 院  第 四 庭
                                           審 判 長 法  官  張瓊文
                                                    法  官  黃清光
                                                    法  官  劉介中
右為正本係照原本作成。
如不服本判決，應於送達後二十日內，向本院提出上訴狀並表明上訴理由，如於本判
決宣示後送達前提起上訴者，應於判決送達後二十日內補提上訴理由書（須按他造人
數附繕本）。
中      華      民      國       九十     年    十一     月    十六     日
                                                    書記官  黃明和


司法院資訊處製作；財團法人民間司法改革基金會備份。
